臺灣高等法院臺中分院刑事裁定
110年度抗字第1033號
抗  告  人  
即受 刑 人  鄭文誌





上列抗告人即受刑人因聲請撤銷緩刑案件，不服臺灣彰化地方法
院110年度撤緩字第66號，中華民國110年7月20日所為裁定，提
起抗告，本院裁定如下：
    主  文
原裁定撤銷，發回臺灣彰化地方法院。
    理  由
一、抗告意旨略以：抗告人即受刑人鄭文誌（下稱抗告人）早已
    於民國110年4月19日遷移住居至目前戶籍地「臺中市○○區○○
    里○○○○路000號8樓」，此有個人之戶口名簿可查，足見聲請
    人臺灣彰化地方檢察署檢察官提出本件聲請時，抗告人所在
    地及最後住所地係在「臺中市」，聲請人遽向臺灣彰化地方
    法院聲請，與法不合，臺灣彰化地方法院誤為實體裁定，有
    所違誤。再者，本件抗告人違反政府採購法案件（下稱前案
    ）)、違犯貪污治罪條例之對公務員不違背職務之行為交付
    賄賂罪（下稱後案），原係同一時期之犯罪，由同一檢察官
    一併提起公訴，繫屬於同一法院同一股別，於同一程序中進
    行審理，僅因有關違反政府採購法案件部分，經刑事第二審
    判決後無人上訴而先告確定；至於刑事第二審判決抗告人無
    罪之違犯貪污治罪條例之對公務員不違背職務之行為交付賄
    賂罪部分，檢察官不服提起第三審上訴，該部分經最高法院
    發回後，刑事更一審則改判抗告人有罪並因而確確定。是以
    並非受刑人犯前案後又再犯罪，亦非於案件偵審、緩刑期間
    更為犯罪，如撤銷本件抗告人之緩刑宣告，則與刑法第75條
    規定之修正立法理由意旨不符，而難認允當。
　　更況，抗告人違反政府採購法案件之臺灣高等法院臺中分院
    106年度上訴字第1973、1974號判決，所為緩刑5年之宣告時
　　，同時另賦予其一定之負擔，併命應向公庫支付新臺幣70萬
    元之公益捐，而抗告人於緩刑期間，已將上述公益捐全數繳
    納完竣，如今若遭撤銷緩刑，則顯非公允，亦影響人民對司
    法之信賴甚鉅等語。
二、按緩刑之宣告應撤銷者，由受刑人所在地或其最後住所地之
    地方檢察署檢察官聲請該法院裁定之，刑事訴訟法第476條
    定有明文。經查，本件聲請人臺灣彰化地方檢察署檢察官，
    係於110年6月21日向原審法院聲請撤銷抗告人之緩刑宣告，
    有卷附原審法院收案章日期可稽。抗告意旨以抗告人早已於
    110年4月19日遷移住居「臺中市○○區○○里○○○○路000號8樓」
    ，業據提出與其所述相符之戶口名簿為憑。此外，遍查全卷
    ，似無事證可資釋明抗告人現仍住聲請人撤銷緩刑聲請書上
    所載之彰化縣○○鎮○○路00巷00號，則原審法院是否非為受刑
    人最後住所地之法院，即屬不明。此攸關原審法院對於本案
    究竟有無管轄權之程序上重要事項，自有優先調查釐清之必
    要。原審法院逕依檢察官之聲請而為實體裁定，稍嫌速斷。
    抗告人抗告意旨執此指摘原裁定不當，為有理由，應由本院
    將原裁定撤銷，並為維護抗告人之審級利益及查明本案之管
    轄法院，爰將本案發回原審法院再為適當之調查與處理，以
    符法制。
三、據上論斷，依刑事訴訟法第413條，裁定如主文。
中華民國110年8月20日
         刑事第六庭    審判長法　官  唐  光  義
　 　　　 　　　　　　       法　官  劉  柏  駿
   　　　　　　　　　　　    法　官  許  冰  芬                          
以上正本證明與原本無異。     
不得再抗告。
                             書記官  邱  曉 薇 

中　　華　　民　　國　　110 　年　　8 　　月　　20　　日